臺灣臺南地方法院刑事判決
111年度交易字第108號
公  訴  人  臺灣臺南地方檢察署檢察官
被      告  謝國靖


選任辯護人  林冠廷律師（法扶律師）
上列被告因公共危險案件，經檢察官提起公訴（110年度偵字第2
2930號），被告於本院準備程序中就被訴事實為有罪之陳述，經
告知簡式審判程序之旨，並聽取被告、辯護人及公訴人意見後，
本院裁定以簡式審判程序進行審理，判決如下：
    主  文
謝國靖駕駛動力交通工具而吐氣所含酒精濃度達每公升零點二五
毫克以上，累犯，處有期徒刑壹年。
    事  實
一、謝國靖於民國110年10月27日凌晨3時至4時40分許，在臺南
    市○○區○○○街00號「大家樂釣蝦場」內飲用啤酒，致其吐氣
    所含酒精濃度達每公升0.25毫克以上後，未待體內酒精成分
    充分退卻，即不顧大眾行車之公共安全，基於酒後駕車致交
    通公共危險之犯意，於同日凌晨4時40分許騎乘電動自行車
    自上開地點離開，而行駛於道路；嗣因酒後控制力、注意力
    減弱致行車不穩，在臺南市永康區復國一路475巷口前為警
    攔查，經警發覺其身上有酒味，於同日凌晨4時54分許以呼
    氣酒精測試器測得其吐氣所含酒精濃度達每公升0.70毫克，
    始查悉上情。
二、案經臺南市政府警察局永康分局報告臺灣臺南地方檢察署檢
    察官偵查起訴。
    理  由
一、按被告謝國靖所犯為死刑、無期徒刑、最輕本刑3年以上有
    期徒刑以外之罪，亦非高等法院管轄之第一審案件，其於準
    備程序中就被訴事實為有罪之陳述，經告知簡式審判程序之
    旨，並聽取檢察官及被告、辯護人之意見後，本院依刑事訴
    訟法第273條之1第1項規定裁定進行簡式審判程序，是本案
    之證據調查，依同法第273條之2規定，不受同法第159條第1
    項、第161條之2、第161條之3、第163條之1及第164條至第1
    70條所規定證據能力認定及調查方式之限制，合先敘明。
二、上開犯罪事實，業據被告於警詢、偵查、本院準備程序、審
    理中均坦承不諱，並有酒精測定紀錄表、財團法人台灣商品
    檢測驗證中心呼氣酒精測試器檢定合格證書、臺南市政府警
    察局舉發違反道路交通管理事件通知單、現場照片附卷可稽
    （見警卷第11頁至第19頁），足認被告任意性之自白確與事
    實相符，堪以採信；是本案事證明確，被告犯行洵堪認定，
    應予依法論科。
三、論罪科刑：
　㈠按行為後法律有變更者，適用行為時之法律。但行為後之法
    律有利於行為人者，適用最有利於行為人之法律，刑法第2
    條第1項定有明文。查被告行為後，刑法第185條之3規定於1
    11年1月28日修正公布，並自同年月30日生效施行，修正前
    該條第1項第1款規定：「駕駛動力交通工具而有下列情形之
    一者，處2年以下有期徒刑，得併科新臺幣（下同）200,000
    元以下罰金：吐氣所含酒精濃度達每公升0.25毫克或血液
    中酒精濃度達0.05%以上。」，修正後則規定：「駕駛動力
    交通工具而有下列情形之一者，處3年以下有期徒刑，得併
    科300,000元以下罰金：吐氣所含酒精濃度達每公升0.25毫
    克或血液中酒精濃度達0.05%以上。」，修正後已提高法定
    刑及併科罰金刑之最高刑度，涉及科刑規範之變更，自有新
    舊法比較適用之必要；而依刑法第2條第1項揭示之「從舊從
    輕」原則比較上開修正前、後規定之適用結果，因修正前規
    定法定刑及併科罰金刑之上限較低，修正後規定顯未較有利
    於被告，自應適用被告行為時法即111年1月30日修正施行前
    刑法第185條之3第1項第1款規定予以論罪科刑。是核被告所
    為，係犯111年1月30日修正施行前刑法第185條之3第1項第1
    款之駕駛動力交通工具而吐氣所含酒精濃度達每公升0.25毫
    克以上之罪。
　㈡被告前因犯酒後駕車之公共危險案件，經本院以109年度交簡
    字第539號判決判處有期徒刑5月確定，於110年4月1日易服
    社會勞動執行完畢，有該判決及臺灣高等法院被告前案紀錄
    表在卷足參（見本院卷第13頁至第21頁、第51頁至第54頁）
    ，其於5年內故意再犯本件有期徒刑以上之罪，為累犯；參
    以被告前所執行者即為酒後駕車公共危險案件之刑期，卻仍
    再犯本案，顯見其刑罰反應力格外薄弱，自我控管之能力欠
    缺，主觀上有特別之惡性，爰依刑法第47條第1項規定加重
    其刑。
　㈢茲審酌被告除有前述刑事前案紀錄外，另曾於92、94、97、9
    8、99、105年間犯酒後駕車之公共危險案件，分別經本院判
    處罰金銀元18,000元、有期徒刑4月、6月、7月、10月、8月
    確定，有該判決及前引臺灣高等法院被告前案紀錄表可資查
    考（見本院卷第13頁至第21頁、第25頁至第46頁），本件已
    係其第8度因酒後駕車之違法情事為警查獲，且被告明知酒
    後不能駕車及酒醉駕車之危險性，竟不思警惕，漠視自己安
    危，罔顧法律禁止規範與公眾道路通行之安全，再度於酒後
    騎乘上開電動自行車行駛於道路，對公眾交通往來造成潛在
    之高度危險，所為實無足取，亦顯見其無視法紀，更缺乏對
    其他用路人人身安全之尊重觀念，殊為不該，惟念被告犯後
    坦承犯行，兼衡其為警攔檢受測時測得吐氣所含酒精濃度為
    每公升0.70毫克，暨其自陳學歷為國中畢業之智識程度、未
    婚無子女、現於工地擔任雜工、須扶養身心障礙及行動不便
    之母親、家庭經濟狀況為勉持（見本院卷第89頁）等一切情
    狀，量處如主文所示之刑，以示懲儆。
據上論斷，應依刑事訴訟法第273條之1第1項、第299條第1項前
段，判決如主文。
本案經檢察官張芳綾提起公訴，檢察官林容萱到庭執行職務。
中　　華　　民　　國　　111 　年　 　3　　月　 　7　　日
                  刑事第四庭  法　官　王鍾湄
以上正本證明與原本無異。
如不服本判決應於收受本判決後20日內向本院提出上訴書狀，並
應敘述具體理由。其未敘述上訴理由者，應於上訴期間屆滿後20
日內向本院補提理由書狀（均須按他造當事人之人數附繕本）「
切勿逕送上級法院」。 
　　　　　　　　　　　　　　　書記官　蘇冠杰
中　　華　　民　　國　　111 　年　　3 　　月　　7 　　日
附錄本案論罪科刑法條：
111年1月30日修正施行前刑法第185條之3第1項
駕駛動力交通工具而有下列情形之一者，處2年以下有期徒刑，
得併科200,000元以下罰金：
一、吐氣所含酒精濃度達每公升0.25毫克或血液中酒精濃度達0.
    05%以上。
二、有前款以外之其他情事足認服用酒類或其他相類之物，致不
    能安全駕駛。
三、服用毒品、麻醉藥品或其他相類之物，致不能安全駕駛。